# 请教！关于存货跌价准备计提中预计发生的税金指的是哪些税金？

提问人：要疯了的奥迪特 时间：2018-03-09 10:30:44
请教大家一个问题，在实际操作中，对存货计提跌价准备，预计售价减去预计发生的费用税金等。这里的预计销售费用及税金里的税金具体指哪些税金？应该不是所得税和增值税吧？如果没有消费税或者其他资源税等税种，是否与计税金就是没有的？

回答人：chenyiwei
不含增值税（因为作为计算起点的预计销售价格本身就是不含税的）和企业所得税，包含与未来销售相关的应计入“税金及附加”的所有项目，包括消费税、资源税、土地增值税、城建税及教育费附加等。

提问人：tao-tian 时间：2018-03-25 14:50:26
请教陈版：在考虑税金及附加中的税种时，城建税和教育费附加的计税基础该如何考虑？

回答人：chenyiwei
对一般纳税人，这些附加税还是依据本期实际应缴纳的增值税、消费税来计算。涉及待转销项税额情形时，不预计此类附加税费。